臺灣橋頭地方法院民事裁定
110年度消債職聲免字第135號
聲請人即債　蒲俊佑即蒲俊泰
務人　　　　　　　　00000000000000000000000000000000000
00000000000000000000000000000000000000000000000000000000
00000000000000000000000000000000000000000000000000
代  理  人  詹忠霖律師(法律扶助律師)
上列聲請人即債務人因消費者債務清理事件聲請免責，本院裁定
如下：
    主  文
聲請人即債務人蒲俊佑即蒲俊泰應予免責。
    理  由
一、按法院為終止或終結清算程序之裁定確定後，除別有規定外
    ，應以裁定免除債務人之債務；法院裁定開始清算程序後，
    債務人有薪資、執行業務所得或其他固定收入，扣除自己及
    依法應受其扶養者所必要生活費用之數額後仍有餘額，而普
    通債權人之分配總額低於債務人聲請清算前2年間，可處分
    所得扣除自己及依法應受其扶養者所必要生活費用之數額者
    ，法院應為不免責之裁定。但債務人證明經普通債權人全體
    同意者，不在此限；債務人有下列各款情形之一者，法院應
    為不免責之裁定。但債務人證明經普通債權人全體同意者，
    不在此限：一、於七年內曾依破產法或本條例規定受免責。
    二、故意隱匿、毀損應屬清算財團之財產，或為其他不利於
    債權人之處分，致債權人受有損害。三、捏造債務或承認不
    真實之債務。四、聲請清算前二年內，因消費奢侈商品或服
    務、賭博或其他投機行為，所負債務之總額逾聲請清算時無
    擔保及無優先權債務之半數，而生開始清算之原因。五、於
    清算聲請前一年內，已有清算之原因，而隱瞞其事實，使他
    人與之為交易致生損害。六、明知已有清算原因之事實，非
    基於本人之義務，而以特別利於債權人中之一人或數人為目
    的，提供擔保或消滅債務。七、隱匿、毀棄、偽造或變造帳
    簿或其他會計文件之全部或一部，致其財產之狀況不真確。
    八、故意於財產及收入狀況說明書為不實之記載，或有其他
    故意違反本條例所定義務之行為，致債權人受有損害，或重
    大延滯程序，消費者債務清理條例(下稱消債條例)第132條
    、第133條、第134條分別定有明文。
二、本件聲請人前向金融機構辦理信用貸款、信用卡契約等，致
    積欠無擔保債務共計新臺幣（下同）8,207,065元（見本院 
    民國110年5月5日橋院嬌110年度司執消債清司顯字第28號債
    權表），因無法清償債務，於109年9月21日向臺灣高雄地方
    法院聲請前置調解，嗣因無力清償調解方案而調解不成立，
    於同年10月14日聲請清算，經臺灣高雄地方法院移送本院辦
    理，本院以109年度消債清字第156號裁定聲請人自110年3月
    18日下午4時起開始清算程序，復經本院司法事務官就聲請
    人財產進行清算結果，普通債權人未獲分配，再經本院司法
    事務官以110年度司執消債清字第28號裁定清算程序終止確
    定等情，此經本院依職權調閱上開案件卷宗查明無訛，應堪
    信為真實。
三、經查：
(一)聲請人前任職於黃家酒窖商行，擔任送貨員，自陳每月薪資
    約15,000元，後於110年9月間改任職於太義工程顧問有限公
    司，依聲請人提出之110年9月、10月薪資明細，此期間每月
    實領薪資為23,076元，現勞工保險投保於太義工程顧問有限
    公司，每月投保薪資為24,000元，108年至109年間申報所得
    分別為145,180元、146,421元等情，有財產及收入狀況說明
    書、勞工保險被保險人投保資料表、綜合所得稅各類所得資
    料清單、稅務電子閘門財產所得調件明細表、聲請人提出之
    工作薪資證明、薪資明細表等件附卷可證。則查無聲請人有
    其他收入來源，佐以聲請人已提出薪資明細、工作薪資證明
    為證，則以聲請人上開所述每月薪資核算其自110年3月18日
    開始清算後之固定收入，應能反映真實收入狀況。從而，自
    本院裁定開始清算起至110年10月止，此期間聲請人固定收
    入合計為136,152元(計算式：15,000×6個月+23,076×2個月=
    136,152)。
(二)按債務人必要生活費用，以最近一年衛生福利部或直轄市政
    府所公告當地區每人每月最低生活費一點二倍定之，消債條
    例第64條之2第1項定有明文。而聲請人個人日常生活必要費
    用部分，審酌聲請人負債之現況，基於社會經濟活動之互賴
    及誠信，該日常生活所需費用，自應節制開支，不得有超越
    一般人最低生活標準之享受，否則反失衡平，本院依前開規
    定，並參酌110年度高雄市最低生活費標準13,341元之1.2倍
    為16,009元，則聲請人每月最低生活費除有特殊情形並有證
    據證明者外，自宜以此為度，始得認係必要支出，聲請人自
    陳每月必要支出為15,719元，較上開核算標準為低，應屬可
    採。從而，本院裁定開始清算程序起至110年10月止，聲請
    人必要生活費用共計125,752元(計算式：15,719×8=125,752
　　)。則聲請人開始清算後，固定收入扣除必要生活費用後，
    尚有餘額，符合消債條例第133條前段之規定。
(三)另聲請人自陳於聲請調解前2年間(107年9月至109年8月)之
    可處分所得為270,000元，分別係自接網站設計收入150,000
    元及在八度空間工作室擔任烘焙人員薪資120,000元，並提
    出收入切結書為憑。參以聲請人107年7月至110年8月間均無
    投保勞工保險，且其107年申報所得僅145,180元，則查無聲
    請人有其他收入來源之情形，以聲請人自陳之上開金額列計
    此期間之可處分所得，尚非不可採信。復扣除依上開標準核
    算之個人必要生活費用(107年以高雄市最低生活費標準1.2
    倍15,529元計算)共計376,496元，已無餘額，與消債條例第
    133條規定應不免責之要件不符，是本件並無消債條例第133
    條本文所定應不免責之情形。
四、綜上所述，聲請人既無消債條例第133條本文所定不應免責
    之事由存在，復查無消債條例第134條應不免責之行為，揆
    諸首揭規定，本件應予聲請人免責，爰裁定如主文。
中　　華　　民　　國　 110　　年　　12　　月　　2 　　日
              　　        民事庭　法　官　薛博仁
以上正本係照原本作成。
如不服本裁定，應於裁定送達後10日內，以書狀向本院提出抗告
，並繳納抗告費新臺幣1千元。
中　　華　　民　　國　 110　　年　　12　　月　　6 　　日
                          　　　　書記官　郭南宏